【裁判字號】    97,上易,1891
【裁判日期】    970827
【裁判案由】    傷害
【裁判全文】
臺灣高等法院刑事判決                97年度上易字第1891號
上  訴  人
即  被  告  甲○○
上列上訴人因傷害案件，不服臺灣士林地方法院九十五年度易字
第一三五○號，中華民國九十七年五月十五日第一審判決（起訴
案號：臺灣士林地方法院檢察署九十五年度偵字第五八六、七六
六四號），提起上訴，本院判決如下：
    主  文
上訴駁回。
    理  由
一、公訴意旨略以：被告曾瑞松係臺北縣汐止市伯爵山莊社區管
    理委員會主任委員，被告甲○○係該社區住戶，二人對於位
    處臺北縣汐止市○○街三巷土地公廟之使用，向來即有爭執
    而產生嫌隙，並曾於民國九十一年八月二十七日下午一時三
    十分許，在該土地公廟前，因被告曾瑞松及該社區住戶翁木
    川與被告甲○○間互為傷害等犯行，是雙方積怨已深，嗣於
    同年九月一日晚上九時許，被告甲○○與女友即告訴人乙○
    ○前往上開土地公廟拜拜，適被告曾瑞松及翁木川、翁淑美
    父女在該土地公廟，遙見被告甲○○等人前來，被告曾瑞松
    即基於教唆傷害之犯意，召來告訴人陳國寶及多名不詳男子
    到場，由告訴人陳國寶、翁木川、翁美玲及多名不詳男子分
    持安全帽、鐵器圍毆被告甲○○、告訴人乙○○，而被告甲
    ○○亦基於傷害之犯意還擊，致被告甲○○倒臥於水溝，受
    有頭部部外傷合併頭皮、左耳；臉部、鼻部、背部、臀部、
    右大腿、雙膝部及左小腿多處擦挫傷及瘀血之傷害，告訴人
    乙○○受有背部及肩部挫傷、左肘及雙側腕部擦挫傷之傷害
    ，告訴人陳國寶受有前胸、腹與後背部挫傷、兩前臂挫傷之
    傷害因認被告曾瑞松、被告甲○○各涉有刑法第二百七十七
    條第一項之傷害罪嫌。
二、按告訴乃論之罪，告訴人於第一審辯論終結前得撤回其告訴
    ；又告訴乃論之罪，其告訴經撤回者，應諭知不受理之判決
    。刑事訴訟法第二百三十八條第一項、第三百零三條第三款
    分別定有明文。
三、經查：本件告訴人甲○○、乙○○告訴被告曾瑞松傷害及告
    訴人陳國寶告訴被告甲○○傷害案件，起訴書認被告曾瑞松
    、甲○○各係觸犯刑法第二百七十七條第一項之傷害罪，依
    同法第二百八十七條前段規定，須告訴乃論。嗣本件業據告
    訴人陳國寶於九十六年八月二十七日具狀撤回其告訴，有刑
    事撤回告訴狀一紙在卷可稽。另告訴人甲○○、乙○○則於
    九十七年五月十四日原審準備程序時當庭各撤回其告訴，亦
    有當日準備程序筆錄及刑事撤回告訴狀二紙在卷可憑，原審
    以告訴乃論之罪業據告訴人撤回其告訴為由，不經言詞辯論
    ，逕為被告不受理之判決，依法洵無違誤。
    被告上訴意旨指稱：原審判決未敘明被告甲○○接受曾瑞松
    賠償金額中已扣除被告因他案應賠償曾瑞松之金額二十萬元
    ，曾瑞松於他案並不承認被告已給付二十萬元，另一被告陳
    國寶不在本案內係由另一法官承審云云，未指摘原判決諭知
    不受理判決有何不當，被告上訴自無理由，因原審係諭知不
    受理之判決，本院爰不經言詞辯論，逕為駁回被告之上訴。
四、據上論斷，應依刑事訴訟法第三百六十八條、第三百七十二
    條，判決如主文。
中    華    民    國    97    年    8     月    27    日
            刑事第十八庭  審判長法  官  吳鴻章
                                法  官  段景榕
                                法  官  陳健順
以上正本證明與原本無異。
不得上訴。
                                書記官  朱家惠
中    華    民    國    97    年    8     月    27    日


司法院資訊處製作；財團法人民間司法改革基金會備份。
